# 请教陈版主，顺流交易未实现内部交易损益的抵消的问题

提问人：henry204618 时间：2015-07-24 11:42:25
个人理解，顺流交易无论在母公司理论还是实体理论下，都应全额抵销归属于母公司股东的损益，因为顺流交易的未实现损益体现在母公司损益中，子公司的少数股东不享有该部分未实现损益。 相反，逆流交易中，内部未实现损益体现在子公司损益中，子公司少数股东享有该部分损益，此时，按比例抵销还是全额抵销（即是否向少数股东分配），就体现了实体理论和母公司理论。实体理论下，母公司股东和少数股东被视为同等地位，逆流交易未实现损益应分配给少数股东，即按持股比例抵销；母公司理论下，逆流交易未实现损益不分配给少数股东，母公司股东全额抵销，母公司股东和少数股东地位不等。

回答人：chenyiwei
赞同此观点。合并报表内部母子公司之间的未实现交易损益都必须全额抵销，唯一区别是抵销金额全部归属于母公司股东，还是分配给少数股东。